\documentclass[10pt]{article}
    \usepackage[utf8]{inputenc}
    \usepackage[swedish]{babel}
    
    \def\doctype{Protokoll per capsulam} %ex. Kallelse, Handlingar, Protkoll
    \def\mname{styrelsemöte} %ex. styrelsemöte, Vårterminsmöte
    \def\mnum{S15/18} %ex S02/16, E1/15, VT/13
    \def\date{2018-08-13} %YYYY-MM-DD
    \def\docauthor{Axel Voss}
    
    \usepackage{../e-mote}
    \usepackage{../../../e-sek}
    
    \begin{document}
        \heading{{\doctype} {\mnum}}
        \section*{Kallade}
        \subsection*{Styrelsen}
\begin{narvarolista}
	\nv{Ordförande}{Daniel Bakic}{E15}{}
	\nv{Kontaktor}{Axel Voss}{E15}{}
	\nv{Förvaltningschef}{Magnus Lundh}{E15}{}
	\nv{Cafémästare}{Elin Johansson}{BME16}{}
	\nv{Øverphøs}{Andreas Bennström}{BME16}{}
	\nv{SRE-ordförande}{Fanny Månefjord}{BME16}{}
	\nv{ENU-ordförande}{Isabella Hansen}{E16}{}
	\nv{Sexmästare}{Alexander Wik}{BME17}{}
	\nv{Krögare}{Malin Heyden}{E16}{}
	\nv{Entertainer}{Adam Belfrage}{BME17}{}
\end{narvarolista}

\subsection*{Personer med yttrande- och yrkanderätt}
\begin{narvarolista}
    
\nv{Inspektor}{Monica Almqvist}{}{}
\nv{Revisor}{Anders Nilsson}{}{}
\nv{Revisor}{Fredrik Peterson}{}{}
\nv{Talman}{Erik Månsson}{}{}
\nv{Valberedningens Ordförande}{Pontus Landgren}{}{}
\nv{Hustomte}{Björn Johnsson}{}{}
\nv{Hustomte}{Henrik Ramström}{}{}
\nv{Hustomte}{Julius Dahlgren}{}{}
\nv{Macapär}{Johannes Larsson}{}{}
\nv{Skattmästare}{Filip Johansson}{}{}
\nv{Inköps- och lagerchef}{Jonathan Benitez}{}{}
\nv{Inköps- och lagerchef}{Sofie johannesson}{}{}
\nv{Inköps- och lagerchef}{Fabian Sondh}{}{}
\nv{Inköps- och lagerchef}{Albin Pålsson}{}{}
\nv{Vice Förvaltningschef}{Markus Rahne}{}{}
\nv{Vice Kontaktor}{Saga Juniwik}{}{}
\nv{Vice Cafémästare}{Amanda Nilsson}{}{}
\nv{Vice Cafémästare}{Max Mauritsson}{}{}
\nv{Vice ENU-Ordförande}{Philip Johansson}{}{}
\nv{Vice SRE-Ordförande}{Lina Samnegård}{}{}
\nv{Vice Entertainer}{Jakob Pettersson}{}{}
\nv{Vice Entertainer}{Emil Bergström}{}{}
\nv{Vice Sexmästare}{Davida Åström}{}{}
\nv{Vice Krögare}{Filip Winzell}{}{}
\nv{Vice Krögare}{Stephanie Bol}{}{}
\end{narvarolista}
\newpage

\section*{Protokoll}
        Ordförande Daniel Bakic skickade 2018-08-13 klockan 20:03 ut handlingar till samtliga kallade via e-post.

        Axel Voss undrade varför detta beslutet skulle tas per capsulam och inte kunde vänta till ett ordinarie styrelsemöte.

        Daniel Bakic svarade att han gärna vill få maskinen installerad innan terminsstart samt att vi just nu har möjlighet att få den monterad. Han visste inte säkert vilka möjligheter vi har att få den monterad senare.

        Adam Belfrage undrade om maskinen verkligen får plats i köket.

        Daniel Bakic svarade att den får plats. 

        Alexander Wik undrade hur vattentålig maskinen är eftersom den förmodligen kommer få en del stänk på sig. Han tyckte även att den ska stå upphöjt så man utan problem ska kunna städa under den.
        Alexander undrade också var man ska hänga tvätten.

        Daniel Bakic svarade att man kan hänga tvätt i Ulla.

        Adam Belfrage svarade att det finns tvättmaskiner med inbyggd torktumlare.
        
        Malin Heyden var skeptisk till placeringen. Hon menade att det blir problematik i köket med en maskin där.

        Anders Nilsson var också skeptisk till placeringen. Han informerade om att det gamla moppskåpet som stod där förr togs bort av dels hygieniska skäl men även på grund av platsproblem. Han rekommenderade att en annan plats för maskinen utreds.

        Elin Johansson tyckte det va dumt att förhasta beslutet eftersom vi redan har klarat oss så länge utan någon tvättmaskin. 

        \textbf{Daniel Bakic yrkade på att återremittera ärendet tillsvidare.}

        \textbf{Styrelsen beslutade per capsulam att bifall yrkandet.}

        \begin{signatures}{1}
        \signature{Axel Voss}{Kontaktor}
        \end{signatures}
    \end{document}
    