\documentclass[10pt]{article}
\usepackage[utf8]{inputenc}
\usepackage[swedish]{babel}

\def\mo{Fredrik Peterson}
\def\ms{Erik Månsson}
\def\ji{Johan Persson}

\def\doctype{Protokoll} %ex. Kallelse, Handlingar, Protkoll
\def\mname{styrelsemöte} %ex. styrelsemöte, Vårterminsmöte
\def\mnum{S13/16} %ex S02/16, E1/15, VT/13
\def\date{2016-05-19} %YYYY-MM-DD
\def\docauthor{\ms}

\usepackage{../e-mote}
\usepackage{../../e-sek}

\begin{document}
\showsignfoot

\heading{{\doctype} för {\mname} {\mnum}}

\section*{Närvarande}
\subsection*{Styrelsen}
\begin{narvarolista}
\nv{Ordförande}{Fredrik Peterson}{E14}{}
\nv{Kontaktor}{Erik Månsson}{E14}{}
\nv{Förvaltningschef}{Anders Nilsson}{E13}{}
\nv{Cafémästare}{Stephanie Mirsky}{E13}{}
\nv{Øverphøs}{Molly Rusk}{BME14}{}
\nv{SRE-ordförande}{Johan Persson}{E13}{}
\nv{Sexmästare}{Martin Gemborn Nilsson}{E14}{}
\nv{Krögare}{Malin Lindström}{BME14}{}
\nv{Entertainer}{Dalia Khairallah}{E15}{}
\end{narvarolista}

\subsection*{Ständigt adjungerande}
\begin{narvarolista}
\nv{Kårrepresentant}{Daniel Damberg}{}{}
\nv{Kårrepresentant}{John Alvén}{}{}
\end{narvarolista}

\section*{Protokoll}
\begin{paragrafer}
\p{1}{OFSÖ}{\bes}
Ordförande {\mo} förklarade mötet öppnat 12:20.

\p{2}{Val av mötesordförande}{\bes}
\valavmo

\p{3}{Val av mötessekreterare}{\bes}
\valavms

\p{4}{Tid och sätt}{\bes}
\tosg

\p{5}{Adjungeringar}{\bes}
\ingaadj

\p{6}{Val av justeringsperson}{\bes}
\valavj

\p{7}{Föredragningslistan}{\bes}
Fredrik \ypa lägga till \S11.5 ``Kårens värdegrund''.

Molly \ypa lägga till \S11.75 ``Phadderkickoff i läsvecka -1''.

Föredragningslistan godkändes med samtliga yrkanden.

\p{8}{Föregående mötesprotokoll}{\bes}
\latillprot{S10/16, S11/16 och S12/16}

\p{9}{Fyllnadsval/Entledigande av funktionärer}{\bes}
\begin{fyllnadsval}
\entl{Henrik Fryklund}{Världsmästare}
\end{fyllnadsval}

\p{10}{Rapporter}{}
\begin{paragrafer}
\subp{A}{Check in}{\info}
Erik mår bra, men har galet mycket tentaplugg att göra.

Anders har också för mycket att göra, och för lite tid.

Martin har också mycket att göra med plugget. Funderar på att lösa det genom att inte göra tentorna. Ska hålla sitting med W innan ET.

Stephanie mår bra. Caféfesten gick bra och folk hade skoj! En L:are kom igår och ville bli diod.

Malin mår bra. Ska hålla gille på fredag och har pubrunda idag.

Johan håller på med CEQ-möte just nu.

Molly har mycket att göra, både med Phøset och i skolan. Ska köra phadderkickoff ikväll. Har fixat nollningskontrakt men långt ifrån alla har skrivit på.

Dalia mår bra, hon är lite trött bara. Har inte så mycket att göra i skolan, eftersom hon bara har en tenta. Det händer inte så mycket med NöjU just nu. Planeringen till UtEDishot går jättebra.

Fredrik har mycket att göra och tänker lösa problemet som Martin - genom att inte göra alla tentor. Har fixat med funktionärsutvärderingen.

\subp{B}{Kåren informerar}{\info}
Kårrepresentanterna hade inte så mycket att rapportera. Kåren hade FM i tisdags där det beslutades om en ny likabehandlingspolicy.

\subp{C}{Ekonomi}{\info}
Anders pratade lite om ekonomin, vilken mår bra.

\end{paragrafer}

\p{11}{Inköp av maskotdräkt}{\bes}
Fredrik vill köpa in en maskotdräkt som kostar ungefär 300 USD, där tull och moms tillkommer så det blir ungefär 3500 kr.

Mötet var positivt till detta.

Beslutet senarelades.

\p{11.5}{Kårens värdegrund}{}
Från mötet från värdegrundsworkshopen har det kommit upp en fråga - vilket samhällsansvar ska det stå att kåren har i värdegrunden?

Martin tyckte att det var lite konstigt att det skulle stå i styrdokumenten över huvud taget om att man kan/ska ta samhällsansvar.

Daniel sa att det handlar om hur kåren får lägga pengar på att hjälpa mot samhällsproblem.

Fredrik tyckte att det inte ska stå något om detta i värdegrunden, eftersom han tycker det passar in i kårens mål- och visionsdokument istället.

Malin tyckte inte heller att det passar in i värdegrunden.

Fredrik berättade lite om LTH:s och KTH:s värdegrund.

Erik undrade om det också handlar om att donera pengar.

John sa att det handlar om att kåren ska kunna lägga resurser på evenemang som handlar om samhällsfrågor, alltså inte direkt donera.

Erik sa att han är positiv till att man lägger resurser på att göra evenemang, men inte att man direkt donerar pengar.

\p{11.75}{Phadderkickoff i läsvecka -1}{}
Molly sa att det kommer ligga en phadderkickoff på fredagen läsvecka -1 som hon vill att hela styrelsen ska vara med på. Där kommer vara viktig information som styrelsen bör ta del av. Eftersläpp på kvällen!

\p{12}{Nästa styrelsemöte}{\bes}
\Mba nästa styrelsemöte preliminärt ska äga rum 2016-06-08 18:00 i E-huset. De som inte kan närvara fysiskt kan vara med på Skype istället.

\p{13}{Beslutsuppföljning}{\bes}
\Ibfu

\p{14}{Övrigt}{\dis}
Malin sa att vi behöver lite nya sopborstar till Edekvata, och att det är stökigt i köket.

Malin sa att tangentbordet beter sig konstigt i HK, varpå Erik svarade att hon skulle fråga Macapärerna om hjälp.

Malin frågade om vi har en stavmixer, vilken ingen trodde att vi har.

%Martin sa att det kommer behövas mer bleck till nollningen.

Stephanie frågade hur oroliga vi behöver vara om D-sektionen vakantsätter sin Teknikfokusansvarig.

Mötet pratade om att näringslivsutskotten får samarbeta för att få ihop Teknikfokus.

Fredrik tycker att det inte är något problem, eftersom han gärna ser att näringslivsutskotten får bättre kontakt med Teknikfokus.

Fredrik bad Cølen att köpa en blomma till Ulla som vi gemensamt ska gå ner och lämna nu.

\p{15}{OFSA}{\bes}
{\mo} förklarade mötet avslutat 12:59.

\end{paragrafer}

\newpage
\hidesignfoot
\begin{signatures}{3}
\signature{\mo}{Mötesordförande}
\signature{\ms}{Mötessekreterare}
\signature{\ji}{Justerare}
\end{signatures}
\end{document}
