\documentclass[10pt]{article}
\usepackage[utf8]{inputenc}
\usepackage[swedish]{babel}

\def\mo{Daniel Bakic}
\def\ms{Axel Voss}
\def\ji{Adam Belfrage}
%\def\jii{}

\def\doctype{Protokoll} %ex. Kallelse, Handlingar, Protkoll
\def\mname{styrelsemöte} %ex. styrelsemöte, Vårterminsmöte
\def\mnum{S23/18} %ex S02/16, E1/15, VT/13
\def\date{2018-11-09} %YYYY-MM-DD
\def\docauthor{\ms}

\usepackage{../e-mote}
\usepackage{../../../e-sek}

\begin{document}
\showsignfoot

\heading{{\doctype} för {\mname} {\mnum}}

%\naun{}{} %närvarane under
%\nati{} %närvarande till och med
%\nafr{} %närvarande från och med
\section*{Närvarande}
\subsection*{Styrelsen}
\begin{narvarolista}
	\nv{Ordförande}{Daniel Bakic}{E15}{}
	\nv{Kontaktor}{Axel Voss}{E15}{}
	\nv{Förvaltningschef}{Magnus Lundh}{E15}{}
	\nv{Cafémästare}{Elin Johansson}{BME16}{}
	\nv{Øverphøs}{Andreas Bennström}{BME16}{}
	\nv{SRE-ordförande}{Fanny Månefjord}{BME16}{}
	\nv{ENU-ordförande}{Isabella Hansen}{E16}{}
	\nv{Sexmästare}{Alexander Wik}{BME17}{}
	\nv{Krögare}{Malin Heyden}{E16}{}
	\nv{Entertainer}{Adam Belfrage}{BME17}{}
\end{narvarolista}
\subsection*{Ständigt adjungerande}


\begin{narvarolista}
	%\nv{Vice Krögare}{Stephanie Bol}{BME17}{}
	%\nv{Stridsrop}{Tove Börjesson}{E17}{}
	%\nv{Inköps- och lagerchef}{Sofie Johannesson}{E17}{}
	%\nv{Inköps- och lagerchef}{Fabian Sondh}{E17}{}
	%\nv{Inköps- och lagerchef}{Albin Pålsson}{E17}{}
	\nv{Inköps- och lagerchef}{Jonathan Benitez}{E17}{}
	%\nv{Kårordförande}{Linus Hammarlund}{}{}
	%\nv{Kårrepresentant}{Jacob Karlsson}{}{\nafr{3}}
	\nv{Sigillbevarare}{Henrik Ramström}{E16}{}
	\nv{Kårrepresentant}{Hanna Järpedal}{}{}
	\nv{Kårrepresentant}{Philip Johansson}{}{}
	%\nv{Valberedningens ordförande}{Pontus Landgren}{}{}
	%\nv{Skattmästare}{Olle Oswald}{}{}
	%\nv{Kårrepresentant}{Daniel Damberg}{}{}
	%\nv{Kårrepresentant}{John Alvén}{}{}
	%\nv{Nollegeneral}{Jakob Nilsson}{}{}
	%\nv{Skyddsombud}{Axel Sandqvist}{E17}{}
	%\nv{Saga}{}{}{}
	%\nv{Max}{}{}{}
	%\nv{Talman}{Erik Månsson}{E14}{}
	%\nv{Elektras Ordförande}{Elisabeth Pongratz}{}{}
	%\nv{Inspektor}{Monica Almqvist}{}{}
	%\nv{Vice Entertainer}{Emil Bergström}{}{}
\end{narvarolista}

\subsection*{Adjungerande}
\begin{narvarolista}
	\nv{Sophia Lennartsson}{E18}{}{}
	%\nv{Post}{Namn}{Klass}{}
\end{narvarolista}

\section*{Protokoll}
\begin{paragrafer}
	\p{1}{OFMÖ}{\bes}
	Ordförande {\mo} förklarade mötet öppnat 12:12.

	\p{2}{Val av mötesordförande}{\bes}
	{\valavmo}

	\p{3}{Val av mötessekreterare}{\bes}
	{\valavms}

	\p{4}{Val av justeringsperson}{\bes}
	{\valavj}

	\p{5}{Godkännande av tid och sätt}{\bes}
	{\tosg}

	\p{6}{Adjungeringar}{\bes}
	%{\ingaadj}
	%Förnamn Efternamn adjungerades
	Sophia Lennartsson adjungerades.

	\p{7}{Godkännande av dagordningen}{\bes}
	
	Malin \ypa lägga till \S12 ``Högtalare till Vega''.

	Fanny \ypa lägga till \S13 ``Äskning av pengar till Musikhjälpen''.
	%Dagordningen godkändes.
	%Föredragningslistan godkändes med yrkandet.
	
	Föredragningslistan godkändes med samtliga yrkanden.

	\p{8}{Föregående mötesprotokoll}{\bes}
	%\latillprot{}
	\ingaprot

	\p{9}{Fyllnadsval och entledigande av funktionärer}{\bes}
	\begin{fyllnadsval} %"Inga fyllnadsval." fylls i automatiskt
		%\fval{namn}{post}

		\fval{Lina Tinnerberg}{Årskursansvarig E1}
		\fval{Anton Jigsved}{Diod}
		\fval{Hjalmar Tingberg}{Diod}
		\fval{Love Sjelvgren}{Diod}
		\fval{Hannes Björk}{Diod}
		\fval{Moa Rönnlund}{Diod}
		\fval{Elina Yrlind}{Diod}
		\fval{Evelina Morgan}{Diod}
		\fval{Frida Pilcher}{Diod}
		\fval{Anton Palmén}{Diod}
		\fval{David Karlsson}{Diod}
		\fval{Antonia Mundt-Petersen}{Diod}
		\fval{Fredrik Berg}{Diod}
		\fval{Wilma Olsson}{Diod}
		\fval{Jessica Chen}{Diod}
		\fval{Malin Rudin}{Diod}
		\fval{Erica Elgcrona}{Diod}
		\fval{Hanna Jonsson}{Diod}
		\fval{Gabriela Medina}{Halvledare}
		\fval{Hannes Björk}{Halvledare}
		\fval{Y Nhi Pam}{Halvledare}

%\entl{Lisa Linárd Pedersen}{SRE-ledamot}
	\end{fyllnadsval}

	\p{10}{Rapporter}{}
	\begin{paragrafer}
		\subp{A}{Hur mår alla?}{\info}
		Punkten protokollfördes ej.

		\subp{B}{Utskottsrapporter}{\info}

		Malin har planerat inför hösten. Julgille och ölprovning står på agendan. 

		Axel har kollat på högtalare och ny hemsida.

		Phöset har fixat med testamente och har börjat planera överlämning.

		Isabella och Philip kollar på sina sista event för hösten.

		Det har kommit in en del CEQ-enkäter till Fanny.

		CM har kunnat jobba denna veckan eftersom de fått lite extra funktionärer. En kaffebomb har gått sönder.

		Nöjesutskottet är redo att åka iväg till ölresan. Nästa vecka har de spelkväll. De har också börjat planera sitt interna skiphte. 

		Magnus har bokfört en massa och är snart klar med bokslutet. Hustomtarna har bytt lampor. 

		Alexander och Sexet har planerat sittning och bokfört jättemycket.

		Daniel skrivit lite intyg och varit på OK-möte. De diskuterade bland annat Musikhjälpen. 

		\subp{C}{Ekonomisk rapport}{\info}

		Ekonomin ser bra ut på ett dåligt sätt. Vi har supermycket pengar som vi måste spendera.

		\subp{D}{Kåren informerar}{\info}

		Kåren har vakanta poster som man kan söka. Bland annat informationsansvarig. 

		\subp{E}{Omvärldsrapport}{\info}

		Axel informerade om MITs jubileum den 8e december. 

	\end{paragrafer}

	\p{11}{Funktionärstack}{\bes}
	
	Mötet diskuterade dels plats för middag och eventuella aktiviteter under dagen. 

	Axel \ypaltbu{Bokning av funktionärstack}{S24}{Axel, Daniel och Malin}

	\Mbaby

	\p{12}{Högtalare Vega}{\dis}

	Malin lyfte frågan om högtalare till Vega. De vi har nu har gått sönder och Malin vill att vi köper nya. Hon kollar upp eventuella modeller så vi kan lägga fram en proposition.

	\p{13}{Äskning av pengar till Musikhjälpen}{\dis}

	Stephanie presenterade projektgruppen planering inför Musikhjälpen.

	Stephanie vill äska pengar till diverse event.

	Mötet beslutade att skjuta upp frågan till nästa möte så att ordentliga handlingar kan komma ut.

	\p{14}{Nästa styrelsemöte}{\bes}

	\Mba nästa styrelsemöte ska äga rum fredag 2018-11-16 klockan 12:10 i E:1124.

	\p{15}{Beslutsuppföljning}{\bes}

	Daniel \ypa skjuta upp ``Styrelsemärke''.

	\Mbaby

	Axel \ypa styrka ``Intressekoll funktinärstack''.

	\Mbaby

	Daniel \ypa skjuta upp ``Undersökning bonsai'' till S25.

	\Mbaby

	%\Ibfu
	\newpage
	\p{17}{Övrigt}{\dis}

	Adam informerade om att det är 35 stycken anmälda till sångarstriden.

	Henrik informerade om en tävling runt Sjön Sjøn.

	\p{18}{OFMA}{\bes}
	
	{\mo} förklarade mötet avslutat 13:08.

\end{paragrafer}

%\newpage
\hidesignfoot
\begin{signatures}{3}
	\signature{\mo}{Mötesordförande}
	\signature{\ms}{Mötessekreterare}
	\signature{\ji}{Justerare}
\end{signatures}
\end{document}
