\documentclass[10pt]{article}
\usepackage[utf8]{inputenc}
\usepackage[swedish]{babel}

\def\mo{Daniel Bakic}
\def\ms{Axel Voss}
\def\ji{Alexander Wik}
%\def\jii{}

\def\doctype{Protokoll} %ex. Kallelse, Handlingar, Protkoll
\def\mname{styrelsemöte} %ex. styrelsemöte, Vårterminsmöte
\def\mnum{S29/18} %ex S02/16, E1/15, VT/13
\def\date{2018-12-12} %YYYY-MM-DD
\def\docauthor{\ms}

\usepackage{../e-mote}
\usepackage{../../../e-sek}

\begin{document}
\showsignfoot

\heading{{\doctype} för {\mname} {\mnum}}

%\naun{}{} %närvarane under
%\nati{} %närvarande till och med
%\nafr{} %närvarande från och med
\section*{Närvarande}
\subsection*{Styrelsen}
\begin{narvarolista}
	\nv{Ordförande}{Daniel Bakic}{E15}{}
	\nv{Kontaktor}{Axel Voss}{E15}{}
	\nv{Förvaltningschef}{Magnus Lundh}{E15}{}
	\nv{Cafémästare}{Elin Johansson}{BME16}{\nati{13}}
	\nv{Øverphøs}{Andreas Bennström}{BME16}{}
	\nv{SRE-ordförande}{Fanny Månefjord}{BME16}{\nati{13}}
	\nv{ENU-ordförande}{Isabella Hansen}{E16}{}
	\nv{Sexmästare}{Alexander Wik}{BME17}{}
	\nv{Krögare}{Malin Heyden}{E16}{}
	\nv{Entertainer}{Adam Belfrage}{BME17}{}
\end{narvarolista}
\subsection*{Ständigt adjungerande}

\begin{narvarolista}
	%\nv{Vice Krögare}{Stephanie Bol}{BME17}{}
	%\nv{Stridsrop}{Tove Börjesson}{E17}{}
	%\nv{Inköps- och lagerchef}{Sofie Johannesson}{E17}{}
	%\nv{Inköps- och lagerchef}{Fabian Sondh}{E17}{}
	%\nv{Inköps- och lagerchef}{Albin Pålsson}{E17}{}
	%\nv{Kårordförande}{Linus Hammarlund}{}{}
	%\nv{Kårrepresentant}{Jacob Karlsson}{}{\nafr{3}}
	%\nv{Kårrepresentant}{Hanna Järpedal}{}{}
	\nv{Kårrepresentant}{Philip Johansson}{}{}
	%\nv{Valberedningens ordförande}{Pontus Landgren}{}{}
	%\nv{Skattmästare}{Olle Oswald}{}{}
	%\nv{Kårrepresentant}{Daniel Damberg}{}{}
	%\nv{Kårrepresentant}{John Alvén}{}{}
	%\nv{Nollegeneral}{Jakob Nilsson}{}{}
	%\nv{Skyddsombud}{Axel Sandqvist}{E17}{}
	%\nv{Saga}{}{}{}
	%\nv{Max}{}{}{}
	%\nv{Talman}{Erik Månsson}{E14}{}
	%\nv{Elektras Ordförande}{Elisabeth Pongratz}{}{}
	%\nv{Inspektor}{Monica Almqvist}{}{}
	%\nv{Sigillbevarare}{Henrik Ramström}{E16}{}
	%\nv{Vice Entertainer}{Jakob Pettersson}{E17}{}
	%\nv{Vice Entertainer}{Emil Bergström}{}{}
\end{narvarolista}

\subsection*{Adjungerande}
\begin{narvarolista}
	\nv{Ordförande Electus}{Edvard Carlsson}{E16}{}
    \nv{Förvaltningschef Electus}{Henrik Ramström}{E16}{}
    %\nv{Entertainer Electa}{Saga Åslund}{BME18}{}
    \nv{Krögare Electa}{Davida Åström}{BME17}{}
    \nv{SRE-ordförande Electa}{Lina Samnegård}{BME16}{}
    \nv{Sexmästare Electus}{Theo Nyman}{BME18}{}
	\nv{Cafémästare Electus}{Jonathan Benitez}{E17}{}
	\nv{ENU-ordförande Electus}{Jakob Pettersson}{E17}{}
	\nv{Øverphøs Electa}{Stephanie Bol}{BME17}{}
	\nv{Köksmästare}{Filip Larsson}{E17}{}
	%\nv{Kontaktor Electa}{Sonja Kenari}{}{}
	%\nv{Post}{Namn}{Klass}{}
\end{narvarolista}

\section*{Protokoll}
\begin{paragrafer}
	\p{1}{OFMÖ}{\bes}
	Ordförande {\mo} förklarade mötet öppnat 12:20.

	\p{2}{Val av mötesordförande}{\bes}
	{\valavmo}

	\p{3}{Val av mötessekreterare}{\bes}
	{\valavms}

	\p{4}{Val av justeringsperson}{\bes}
	{\valavj}

	\p{5}{Godkännande av tid och sätt}{\bes}
	{\tosg}

	\p{6}{Adjungeringar}{\bes}
	%{\ingaadj}

	Edvard Carlsson adjungerades. \\
    Henrik Ramström adjungerades. \\
    Davida Åström adjungerades. \\
    Lina Samnegård adjungerades. \\
    Theo Nyman adjungerades. \\
	Jonathan Benitez adjungerades. \\
	Jakob Pettersson adjungerades. \\
	Stephanie Bol adjungerades. \\
	Filip Larsson adjungerades.

	\p{7}{Godkännande av dagordningen}{\bes}

	Adam \ypa lägga till punkten \S11 ``Äskning av pengar till diverse inköp PA''.

	%Dagordningen godkändes.
	%Föredragningslistan godkändes med yrkandet.
	%Föredragningslistan godkändes med samtliga yrkanden.

	\p{8}{Föregående mötesprotokoll}{\bes}
	\latillprot{28}
	%\ingaprot

	\p{9}{Fyllnadsval och entledigande av funktionärer}{\bes}
	\begin{fyllnadsval} %"Inga fyllnadsval." fylls i automatiskt

	\fval{Filip Larsson}{Macapär}
	\fval{Amanda Gustafsson}{Källarmästare}
	\fval{Rebecka Löwgren}{Källarmästare}
	\fval{Hannes Björk}{Källarmästare}
	\fval{Fabian Sondh}{Källarmästare}
	\fval{Andreas Bennström}{Källarmästare}
	\fval{Timothy Burfield}{Källarmästare}
	\fval{Linn Gromert}{Källarmästare}
	\fval{Emma Hjörneby}{Källarmästare}
	\fval{Y Nhi Pham}{Källarmästare}
	\fval{Ragnhild Kilborn}{Källarmästare}
	\fval{Vincent Palmer}{Källarmästare}
	\fval{Sophia Carlsson}{Källarmästare}
	\fval{Filip Larsson}{Källarmästare}
	\fval{Gabriela Medina}{Källarmästare}
	\fval{William Goldberg}{Källarmästare}
	\fval{Johan Vikstrand}{Källarmästare}
	\fval{Mia Cicovic}{Källarmästare}
	\fval{Tor Hammarbäck}{Källarmästare}
	\fval{Melina Alnasser}{Källarmästare}
	\fval{Philip Johansson}{Källarmästare}
	\fval{Anton Gunnarsson}{Källarmästare}
	\fval{Alexander Wik}{Källarmästare}
	\fval{Viktor Björkman}{Källarmästare}
	\fval{Johan Halldin}{Källarmästare}
	\fval{Jessica Kågeman}{Källarmästare}
	\fval{Jesper Laurell}{Källarmästare}
	\fval{Jennifer Zacke}{Källarmästare}
	\fval{Valter Möller}{Källarmästare}
	\fval{Per Görts}{Källarmästare}
	\fval{Kaiwen Tang}{Källarmästare}
	\fval{Anton Jigsved}{Källarmästare}
	\fval{Biborka Bihari}{Källarmästare}
	\fval{Alice Garnheim}{Källarmästare}
	\fval{Josef Djärf}{Källarmästare}
	\fval{Kajsa Ekenberg}{Källarmästare}
	\fval{Viktor Andersson}{Källarmästare}
	\fval{Pontus Hallberg}{Källarmästare}
	\fval{Sanna Nordberg}{Källarmästare}

	\end{fyllnadsval}

	\p{10}{Rapporter}{}
	\begin{paragrafer}
		\subp{A}{Hur mår alla?}{\info}

		\emph{Punkten protokollfördes ej.}

		\subp{B}{Utskottsrapporter}{\info}

		Daniel har varit på OK-möte.

		Fanny har haft CEQ-möten.

		Magnus har bokfört och räknat pengar. Han skulle deponera i måndags men han kom inte in i lokalen. Denna vecka har det pyntats mycket i Edekvata.

		Elin har pyntat i led och bakat pepparkakor. Cafémästeriet har börjat med överlämningar. De kommer även ha en utredning och se över hur man kan kombinera LED och Teknikfokus, tidigare år har sammarbetet inte fungerat speciellt bra.

		Andreas har bastat med NollU19.

		Adam hade NöjU-vecka förra veckan, det va kul! NöjU hade spelkväll i tisdags.

		E6 har en sittning idag, det blir kul. Alexander har bokfört. 

		Axel har skrivit protokoll.

		Isabella har inte gjort så mycket. Pengar kommer snart in för ENU har skickat ut fakturor. 

		KM hade sitt sista gille i fredags. De testade ett nytt betalsystem. På lördag är det julgille. Taffa!

		\subp{C}{Ekonomisk rapport}{\info}

		Ekonomin ser bra ut enligt förvaltningschef electus Henrik Ramström.

		Magnus vill gärna att vi skriver färdigt rapporter så bokföringen blir klar.

		\subp{D}{Kåren informerar}{\info}

		Kåren hade fullmäktigemöte i måndags. De söker fortfarande NolleAmiraler. 
		Det finns fortfarande biljetter kvar till Nyårsbalens eftersläpp. 

		\subp{E}{Omvärldsrapport}{\info}

		Christina är klar med kårens riktlinjer för utlåning av kamerautrustning.
		Axel har kollegiemöte på måndag där de ska gå igenom den litegrann.
		Han tänker sig att det kan vara någonting sektionen kan ta rygg på med vår egen kamera
		samt andra uthyrningsbara saker, SoundBoksen exempelvis. 

	\end{paragrafer}

	\p{11}{Äskning av pengar till diverse inköp PA}{\bes}

	Adam \ypa äska 3500 kr taget ur dispositionsfonden för inköp av gitarrförstärkare och diverse kablar till PA.

	\Mba bifalla Adams yrkande.

	\p{12}{Nästa styrelsemöte}{\bes}

	\Mba nästa styrelsemöte ska äga rum onsdag 2018-12-19 klockan 12:10 i 1124.

	\p{12}{Beslutsuppföljning}{\bes}

	Daniel \ypa stryka ``Kassaskåp'' från beslutsuppföljning.

	Malin \ypa stryka ``Inköp av laddare'' från beslutsuppföljning.

	\Mbabay

	%\Ibfu
	\p{13}{Övrigt}{\dis}

	Andreas undrade när granen kommer till Edekvata.

	Elin undrade vilka datum det är KPL och Skiphte. KPL kommer äga rum första helgen i mars.   

	Adam informerade om städning i EKEA på söndag klockan 15.

	\p{14}{OFMA}{\bes}
	
	{\mo} förklarade mötet avslutat 13:05.

\end{paragrafer}

%\newpage
\hidesignfoot
\begin{signatures}{3}
	\signature{\mo}{Mötesordförande}
	\signature{\ms}{Mötessekreterare}
	\signature{\ji}{Justerare}
\end{signatures}
\end{document}
