\documentclass[10pt]{article}
\usepackage[utf8]{inputenc}
\usepackage[swedish]{babel}

\def\mo{Erik Månsson}
\def\ms{Johan Karlberg}
\def\ji{Josefine Sandström}
%\def\jii{}

\def\doctype{Protokoll} %ex. Kallelse, Handlingar, Protkoll
\def\mname{styrelsemöte} %ex. styrelsemöte, Vårterminsmöte
\def\mnum{S29/17} %ex S02/16, E1/15, VT/13
\def\date{2017-12-07} %YYYY-MM-DD
\def\docauthor{\ms}

\usepackage{../e-mote}
\usepackage{../../../e-sek}

\begin{document}
\showsignfoot

\heading{{\doctype} för {\mname} {\mnum}}

%\naun{}{} %närvarane under
%\nati{} %närvarande till och med
%\nafr{} %närvarande från och med
\section*{Närvarande}
\subsection*{Styrelsen}
\begin{narvarolista}
\nv{Ordförande}{Erik Månsson}{E14}{}
\nv{Kontaktor}{Johan Karlberg}{E14}{}
\nv{Förvaltningschef}{Sophia Grimmeiss Grahm}{BME14}{}
\nv{Cafémästare}{Daniel Bakic}{E15}{}
\nv{Øverphøs}{Niklas Gustafson}{E15}{}
\nv{SRE-ordförande}{Edvard Carlsson}{E16}{}
\nv{ENU-ordförande}{Josefine Sandström}{E14}{}
\nv{Sexmästare}{Linnea Sjödahl}{BME15}{}
\nv{Krögare}{Markus Rahne}{BME14}{}
\nv{Entertainer}{Albin Nyström Eklund}{BME16}{}
\end{narvarolista}

\subsection*{Ständigt adjungerande}
\begin{narvarolista}
%\nv{Kårordförande}{Linus Hammarlund}{}{}
%\nv{Kårrepresentant}{Anders Nilsson}{}{}
\nv{Kårrepresentant}{Caroline Svensson}{}{}
%\nv{Kårrepresentant}{Agnes Sörliden}{}{}
\nv{Valberedningens ordförande}{Christian Benson}{}{}
%\nv{Skattmästare}{Olle Oswald}{}{}
%\nv{Kårrepresentant}{Daniel Damberg}{}{}
%\nv{Kårrepresentant}{John Alvén}{}{}
%\nv{Talman}{Fredrik Peterson}{E14}{}
%\nv{Elektras Ordförande}{Elisabeth Pongratz}{}{}
%\nv{Inspektor}{Monica Almqvist}{}{}
\end{narvarolista}

\subsection*{Adjungerande}
\begin{narvarolista}
\nv{Co-phøsare 2018}{Sonja Kenari}{E16}{}
\nv{Co-phøsare 2018}{Sanna Nordberg}{BME16}{}
\nv{Øverphøs 2018}{Andreas Bennström}{BME16}{}
\nv{Sexmästare 2018}{Alexander Wik}{BME17}{}
\nv{Entertainer 2018}{Adam Belfrage}{BME17}{}
\nv{SRE-Ordförande 2018}{Fanny Månefjord}{BME16}{}
\nv{Kontaktor 2018}{Axel Voss}{E15}{}
\nv{Valberedningsledamot}{Henrik Kramström}{E16}{}
\nv{Krögare 2018}{Malin Heyden}{E16}{}

\end{narvarolista}

\section*{Protokoll}
\begin{paragrafer}
\p{1}{OFMÖ}{\bes}
Ordförande {\mo} förklarade mötet öppnat 12:16.

\p{2}{Val av mötesordförande}{\bes}
{\valavmo}

\p{3}{Val av mötessekreterare}{\bes}
{\valavms}

\p{4}{Val av justeringsperson}{\bes}
{\valavj}

\p{5}{Godkännande av tid och sätt}{\bes}
{\tosg}

\p{6}{Adjungeringar}{\bes}
Sonja Kenari adjungerades.

Sanna Nordberg adjungerades.

Andreas Bennström adjungerades.

Adam Belfrage adjungerades.

Alexander Wik  adjungerades.

Fanny Månefjord  adjungerades.

Elin Johansson adjungerades.

Malin Heyden  adjungerades.

Henrik Kramström adjungerades.

Axel Voss adjungerades.

%Förnamn Efternamn adjungerades

\p{7}{Godkännande av dagordningen}{\bes}
%Dagordningen godkändes.
Albin \ypa lägga till \S12 ``Skiphte''.

Sophia \ypa lägga till \S13 ``Morotskaka''.

%Föredragningslistan godkändes med yrkandet.
Föredragningslistan godkändes med samtliga yrkanden.

\p{8}{Föregående mötesprotokoll}{\bes}
\latillprot{S28/17}
%\ingaprot

\p{9}{Fyllnadsval och entledigande av funktionärer}{\bes}
\begin{fyllnadsval} %"Inga fyllnadsval." fylls i automatiskt
\entl{Tor Hammarbäck}{Revisorsuppleant 2018}
\fval{Anton Jigsved}{Källarmästare 2018}
\fval{Mia Cicovic}{Källarmästare 2018}
\fval{Martin Alumets}{Källarmästare 2018}
\fval{Lykke Månsson}{Källarmästare 2018}
\fval{Björn Johnsson}{Källarmästare 2018}
\fval{Johanna Bengtsson}{Källarmästare 2018}
\fval{Jennie Karlsson}{Källarmästare 2018}
\fval{Louise Wedberg}{Källarmästare 2018}
\fval{Sofia Rokkones}{Källarmästare 2018}
\fval{Tor Hammarbäck}{Källarmästare 2018}
\fval{Amelie Bäck}{Källarmästare 2018}
\fval{Kristina Gehrisch}{Källarmästare 2018}
\fval{Amanda Gustafsson}{Källarmästare 2018}
\fval{Matilda Dahlström}{Källarmästare 2018}
\fval{Alicia Lindmark}{Källarmästare 2018}
\fval{Johannes Larsson}{Källarmästare 2018}
\fval{Peter Andersson}{Källarmästare 2018}
\fval{Johan Vikstrand}{Källarmästare 2018}
\fval{Hjalmar Tingberg}{Källarmästare 2018}
\fval{Isak Stjernrup}{Källarmästare 2018}
\fval{Henrik Stålbom}{Källarmästare 2018}
\fval{Pontus Hallqvist}{Källarmästare 2018}
\fval{Sanna Nordberg}{Källarmästare 2018}
\fval{Klara Eriksson}{Källarmästare 2018}
\fval{Rasmus Sobel}{Källarmästare 2018}
\fval{Nils Persson}{Källarmästare 2018}
\fval{Fredrik Berg}{Källarmästare 2018}
\fval{Julius Dahlgren}{Källarmästare 2018}
\fval{Paulina Sager}{Källarmästare 2018}
\fval{Karl-Philip Blé Cato}{Källarmästare 2018}
\fval{Jonas Andersson}{Källarmästare 2018}
\fval{Axel Falk}{Källarmästare 2018}
\fval{Sanna Nordberg}{Cophös 2018}
\fval{Sonja Kenari}{Cophös 2018}
\fval{Edvard Carlsson}{Cophös 2018}
\fval{Björn Fridqvist Nimvik}{Cophös 2018}
\fval{Rasmus Sobel}{Cophös 2018}
\fval{Malin Hjärtström}{Årskursansvarig BME2}
\fval{Sepher Tayari}{Alumniansvarig E 2018}
\fval{Johan Siwerson}{Barmästare 2018}
\fval{Anton Fristedt}{Barmästare 2018}
\fval{Freja Sahlin}{Hovmästare 2018}
\fval{Filip Larsson}{Köksmästare 2018}
\fval{Axel Sandqvist}{Skyddsombud med ansvar för fysisk miljö 2018}
\fval{Saga Ekman}{Ekiperingsexpert 2018}
\end{fyllnadsval}

\p{10}{Rapporter}{}
\begin{paragrafer}
\subp{A}{Hur mår alla?}{\info}
Punkten protokollfördes ej.
\subp{B}{Utskottsrapporter}{\info}
NollU har städat arkivet.

Sophia och Mange har bokfört och varit på kassör- och revisorsutbildning.
Sophia och Filip har målat diplomat, vilket blev väldigt fint, och Filip har även julpyntat Edekvata tillsammans med Bakic. Så nu är vi helt redo för julgillet!

ENU har haft kick out där Josefine skrev ett väldigt rörande tal till sina utskottsmedlemmar. Josefine har marknadsfört lite åt Uniti och håller på att skriva testamente.

Julgillet går framåt. De ska handla på snabbgross.

Erik har varit på sista OK-mötet. Nya styret kommer att få två remisser.
\subp{C}{Ekonomisk rapport}{\info}
Shophia meddelade att ekonomin mår bra.
\subp{D}{Kåren informerar}{\info}
Carro meddelade att Kåren hade FM-möte i helgen. De valde 3 nya heltidare. De har klubbat igenom den nya it-strukturen. FM-rösterna är räknade och resultatet finns ute.
\end{paragrafer}

\p{11}{Biljettförsäljningssystem}{\dis}
Erik, Bakic, Alexander och Linnea har haft möte med några som erbjuder denna tjänst.

De har pratat med 2 olika som erbjuder tjänsterna.

\p{12}{Skiphte}{\dis}
FHÖB-skiphte planeras den 3:e mars. Det vill säga samma dag som skipthet.

Mötet diskuterade punkten.
\p{13}{Morotskaka}{\dis}
Var är morotskakan? I Daniels väska.
\p{14}{Nästa styrelsemöte}{\bes}
{\Mba} nästa styrelsemöte ska äga rum 2017-12-14 12:10 i E:1124.

\p{15}{Beslutsuppföljning}{\bes}
Albin \ypa stryka ``Tackfest SåS'', det blev inte av.

\Mbaby
\p{16}{Övrigt}{\dis}
Ingen hade något att säga på denna punkt.
\p{17}{OFMA}{\bes}
{\mo} förklarade mötet avslutat 12:42.

\end{paragrafer}

%\newpage
\hidesignfoot
\begin{signatures}{3}
\signature{\mo}{Mötesordförande}
\signature{\ms}{Mötessekreterare}
\signature{\ji}{Justerare}
\end{signatures}
\end{document}
