\documentclass[10pt]{article}
\usepackage[utf8]{inputenc}
\usepackage[swedish]{babel}

\def\mo{Theo Nyman}
\def\ms{Hannes Björk}
\def\ji{?}
%\def\jii{}

\def\doctype{Protokoll} %ex. Kallelse, Handlingar, Protkoll
\def\mname{Styrelsemöte} %ex. styrelsemöte, Vårterminsmöte
\def\mnum{S05/20} %ex S02/16, E1/15, VT/13
\def\date{2020-02-18} %YYYY-MM-DD
\def\docauthor{\ms}

\usepackage{../e-mote}
\usepackage{../../../e-sek}

\begin{document}
\showsignfoot

\heading{{\doctype} för {\mname} {\mnum}}

%\naun{}{} %närvarane under
%\nati{} %närvarande till och med
%\nafr{} %närvarande från och med
\section*{Närvarande}
\subsection*{Styrelsen}
\begin{narvarolista}
\nv{Ordförande}{Theo Nyman}{BME18}{}
\nv{Kontaktor}{Hannes Björk}{E17}{}
\nv{Förvaltningschef}{Rasmus Sobel}{BME16}{}
\nv{Cafémästare}{Frida Pilcher}{E18}{} 
\nv{Sexmästare}{Anna Hollsten}{BME19}{}
\nv{Krögare}{Love Sjelvgren}{E18}{}
\nv{Entertainer}{Amir Ghanaatifard}{E19}{}
\nv{SRE-ordförande}{Hanna Bengtsson}{BME18}{}
\nv{ENU-ordförande}{Fredrik Berg}{E17}{}
\nv{Øverphøs}{Sophia Carlsson}{BME17}{}
\end{narvarolista}


\subsection*{Ständigt adjungerande}
\begin{narvarolista}
%\nv{}{}{}{}
%\nv{Skattmästare}{Daniel Bakic}{E15}{\nafr{10}}
%\nv{Vice Krögare}{Klara Indebetou}{BME17}{}
%\nv{Vice Krögare}{Hjalmar Tingberg}{BME16}{}
%\nv{Vice Förvaltningschef}{Rasmus Sobel}{BME16}{}
\nv{Kårrepresentant}{Hanna Jonson}{}{}
\nv{Kårrepresentant}{Ivar Vänglund}{}{}
%\nv{Valberedningens ordförande}{Axel Voss}{E15}{\nafr{10b}}
%\nv{Fullmäktigeledamot}{Magnus Lundh}{E15}{\nafr{12}}
%\nv{Chefredaktör}{Emil Eriksson}{E18}{}
%\nv{Inspektor}{Monica Almqvist}{}{}
%\nv{Cophøs}{Elina Yrlid}{E18}{}
%\nv{Vice Kontaktor}{Matilda Horn}{BME18}{}
\nv{Talman}{Henrik Ramström}{E16}{}
\nv{Valberedningens Ordförande}{Davida Åström}{BME17}{}

\end{narvarolista}

%\begin{comment}
\subsection*{Adjungerande}
\begin{narvarolista}
%\nv{post}{namn}{klass}{nati/nafr/tom}
%\nv{Likabehandlingsombud}{Jonna Fahrman}{BME17}{}
%\nv{Likabehandlingsombud}{Hanna Bengtsson}{BME18}{}
%\nv{Projekfunktionär}{Emma Hjörneby}{BME17}{}
%\nv{Macapär}{Filip Larsson}{E17}{}
%\nv{Kodhackare}{Vincent Palmer}{E18}{}
%\nv{Sexmästare Electus}{Anna Hollsten}{BME19}{}
%\nv{Entertainer Electus}{Amir Ghanaatifard}{E19}{}
%\nv{Øverphøs Electus}{Sophia Carlsson}{BME17}{}
%\nv{Cafemästare Electus}{Frida Pilcher}{E18}{}
%\nv{ENU-ordförande Electus}{Fredrik Berg}{E17}{}
%\nv{Krögare Electus}{Love Sjelvgren}{E18}{}
%\nv{SRE-ordförande Electus}{Hanna Bengtsson}{BME18}{}
%\nv{Husstyrelserepresentant}{Joakim Magnusson Fredluend}{BME19}{}
%\nv{Sigillbevarare}{Matilda Horn}{BME18}{\nati{14}}
\nv{Cophøs}{Marcus Lindell}{BME18}{}
\nv{Cophøs}{Morgan Bryer}{E18}{}
\nv{Cophøs}{Vincent Palmer}{E18}{}
\nv{Teknikfokusansvarig}{Alexander Wik}{BME17}{}
%\nv{Teknokrat}{Jonathan Benitez}{E17}{\nafr{9}}
%\nv{Cophøs}{Elina Yrlid}{E18}{}

\end{narvarolista}
%\end{comment}

\section*{Protokoll}
\begin{paragrafer}
\p{1}{OFMÖ}{\bes}
Ordförande {\mo} förklarade mötet öppnat kl 12.?

\p{2}{Val av mötesordförande}{\bes}
{\valavmo}

\p{3}{Val av mötessekreterare}{\bes}
{\valavms}

\p{4}{Val av justeringsperson}{\bes}
{\valavj}

\p{5}{Godkännande av tid och sätt}{\bes}
{\tosg}

\p{6}{Adjungeringar}{\bes}
%Adam Belfrage adjungerades.{}
%Hanna Bengtsson adjungerades. \\
%Jonna Fahrman adjungerades.
%Vincent Palmer adjungerades.\\
%Filip Larsson adjungerades. 

%Anna Hollsten adjungerades. 

%Amir Ghanaatifard adjungerades.

%Sophia Carlsson adjungerades.

%Fredrik Berg adjungerades.

%Frida Pilcher adjungerades.

%Rasmus Solel adjungerades.

%Love Sjelvgren adjungerades.

%Hanna Bengtsson adjungerades. 

%Joakim Magnusson Fredluend adjungerades.

%Jonathan Benitez adjungerades.

Alexander Wik adjungerades.

Vincent Palmer adjungerades.

Morgan Bryer adjungerades.

Marcus Lindell adjungerades.

%\textit{Inga adjungeringar.}


\p{7}{Godkännande av dagordningen}{\bes}

%Davida \ypa lägga till punkten ``Lophtet'' till dagordningen.\\
%Edvard \ypa lägga till punkten ``Ordensband'' til dagordningen.
%Fredrik \ypa att lägga till \S18b ``Teknikfokus utnyttjande av LED-café''.
%Jonathan \ypa ändra punkten §12 från att vara en beslutspunkt till diskussion. \\
%Föredragningslistan godkändes med yrkandet.
%Henrik \ypa lägga till punkten ``Faktura till F'' som §13.
%Jakob Pettersson \ypa tägga till punkten ''Øverphøs informerar'' som \S16.


%Theo \ypa lägga till punkten 'Äskning av pengar för inköp av hemsida på annan server' som §16

%Theo \ypa lägga till punkten 'Inköp av en Raspberry Pi' som §17


Föredragningslistan godkändes med samtliga yrkande.
%Föredragningslistan godkändes med yrkandet.
%Föredragningslistan godkändes.

\p{8}{Föregående mötesprotokoll}{\bes}
\latillprotgodkand{S04/20}
%\textit{\ingaprot}

\p{9}{Inspektor Monica Almqvist}{\info}



\p{10}{Fyllnadsval och entledigande av funktionärer}{\bes}
\begin{fyllnadsval} %"Inga fyllnadsval." fylls i automatiskt
%\fval{Moa Rönnlund}{Halvledare}
%\entl{Fanny Månefjord}{Husstyrelserepresentant från och med 30 juni}
%\fval{Klara Wahldén}{Inköps och Lagerchef från och med 1 januari 2020}

%\fval{Amanda Darell}{Näringslivskontakt}


\fval{Erik Häggström}{Banan}
\fval{Ester Pörtfors}{Banan}
\fval{Brendan Carlsson}{Banan} 
\fval{Manne Qvillberg}{Banan}
\fval{Viktor Björkman}{Banan}
\fval{Albin Davidsson}{Banan}
\fval{Adam Ekblom}{Banan}
\fval{Frida Linden}{Banan}

\end{fyllnadsval}

\p{11}{Rapporter}{}
\begin{paragrafer}
\subp{A}{Hur mår alla?}{\info}

Punkten protokollfördes ej.

\subp{B}{Utskottsrapporter}{\info}



\subp{C}{Ekonomisk rapport}{\info}
 

 
\subp{D}{Kåren informerar}{\info}



\subp{E}{Omvärldsrapport}{\info}



\end{paragrafer}

\p{12}{Äskning - Vårbalen}{\bes}



\p{13}{Marknadsföra VTM}{\dis}



\p{14}{Nästa styrelsemöte}{\bes}

\Mba nästa styrelsemöte ska äga rum 2020-02-25 12.10 i okänd lokal.

\p{15}{Beslutsuppföljning}{\bes}

%Jonathan \ypa stryka ''Inköp av Raspberry Pi'' från beslutsuppföljningen.

%\Mbaby 

\textit{Inga beslut följdes upp.}

\p{16}{Övrigt}{\dis}



\p{17}{Sammanfattning av mötet}{\info}

Kåren gav en mängd bra information.

Flera punkter diskuterades.

Datum för Vårterminsmötet bestämdes.

Daniel Bakic valdes som Banan.

Mindre frågor diskuterades under 'Övrigt'.

\p{18}{OFMA}{\bes}
{\mo} förklarade mötet avslutat kl. 13.?
\end{paragrafer}

%\newpage
\hidesignfoot
\begin{signatures}{3}
\signature{\mo}{Mötesordförande}
\signature{\ms}{Mötessekreterare}
\signature{\ji}{Justerare}
\end{signatures}
\end{document}
