\documentclass[10pt]{article}
\usepackage[utf8]{inputenc}
\usepackage[swedish]{babel}

\def\mo{Johan Westerlund}
\def\ms{Erik Månsson}
\def\ji{Olle Oswald}
\def\jii{David Uhler Brand}

\def\doctype{Protokoll} %ex. Kallelse, Handlingar, Protkoll
\def\mname{Vårterminsmöte} %ex. styrelsemöte, Vårterminsmöte
\def\mnum{VT/16} %ex S02/16, E1/15, VT/13
\def\date{2016-04-20} %YYYY-MM-DD
\def\docauthor{\ms}

\usepackage{../e-mote}
\usepackage{../../e-sek}

\begin{document}
\showsignfoot

\heading{{\doctype} för {\mname} {\mnum}}

%\naun{}{} %närvarane under
%\nati{}{} %närvarande till och med
%\nafr{}{} %närvarande från och med
\section*{Närvarande}
\subsection*{Styrelsen}
\begin{narvarolista}
\nv{Ordförande}{Fredrik Peterson}{E14}{}
\nv{Kontaktor}{Erik Månsson}{E14}{}
\nv{Förvaltningschef}{Anders Nilsson}{E13}{}
\nv{Cafémästare}{Stephanie Mirsky}{E13}{}
\nv{Øverphøs}{Molly Rusk}{BME14}{}
\nv{SRE-ordförande}{Johan Persson}{E13}{}
\nv{ENU-ordförande}{Johannes Koch}{E13}{}
\nv{Sexmästare}{Martin Gemborn Nilsson}{E14}{}
\nv{Krögare}{Malin Lindström}{BME14}{}
\nv{Entertainer}{Dalia Khairallah}{E15}{}
\end{narvarolista}

\subsection*{Ständigt adjungerande}
\begin{narvarolista}
\nv{Talman}{Johan Westerlund}{E11}{}
%\nv{Revisor}{Hanna Nevalainen}{}{}
%\nv{Revisor}{Jesper Ek}{}{}
%\nv{Inspektor}{Monica Almqvist}{}{}
%\nv{Kårstyrelserepresentant}{}{}{}
%\nv{TLTH:s inspektor}{}{}{}
\end{narvarolista}

\subsection*{Medlemmar}
\begin{narvarolista}
\nv{}{Pontus Landgren}{E14}{}
\end{narvarolista}

\begin{comment}
\subsection*{Adjungerande}
\begin{narvarolista}
%\nv{Post}{Namn}{Klass}{}
\end{narvarolista}
\end{comment}

\newpage
\section*{Protokoll}
\begin{paragrafer}
\p{1}{TaFMÖ}{}
Talman {\mo} förklarade mötet öppnat 17:14.

\p{2}{Val avötesordförande}{}
Talman {\mo} valdes.

\p{3}{Val av mötessekreterare}{}
Kontaktor {\ms} valdes.

\p{4}{Godkännande av tid och sätt}{}
Tid och sätt godkändes.

\p{5}{Val av två justeringspersoner}{}
Alexander Najafi nominerades och godtog nomineringen.

Olle Oswald nominerade sig själv.

David Uhler Brand nominerade sig själv.

\valavj

\p{6}{Adjungeringar}{}
\ingaadj

\p{7}{Godkännande av dagordningen}{}
Molly \ypa flytta punkt \S23:I) till \S23:0).

Föredragningslistan godkändes med yrkandet.

\p{8}{Föregående sektionsmötesprotokoll}{}
\latillprot{E01/16}

\p{9}{Meddelanden}{}
Molly informerade om att på fredag är det temasläpp!

Martin sa att den 4:e maj är det sittning!

\p{10}{Beslutsuppföljning}{}

Johan Westerlund \ypa stryka ``E-wiki'' från beslutsuppföljningen.

Fredrik Peterson pratade om hur det går med ``Upprustning av E-husets yttre fasadskylt''. Skylten är offererad och på gång att beställas.

Johan \ypa tilldela om till Fredrik och stryka de andra. %TODO

\p{11}{Utskottsrapporter}{}

\p{12}{Uppföljning av verksamhetsplan}{}
Fredrik Peterson berättade allmänt om uppföljandet av verksamhetsplanen.

\p{13}{Ekonomisk rapport}{}
Sektionens förvaltningschef Anders Nilsson gav en rapport för Sektionens ekonomi.

\p{14}{Val}{}
\begin{paragrafer}
    \subp{A}{Val av funktionärer}{}
    \textbf{Mötet beslutade att välja funktionärer som följer:}
\end{paragrafer}
\end{paragrafer}
\begin{valforslagslista}
        \begin{utskott}{Näringslivsutskottet}
            \begin{post}{Teknikfokusansvarig}{1}
                \item Va Kant
            \end{post}
        \end{utskott}
        \begin{utskott}{Studierådet}
            \begin{post}{Vice SRE-ordförande}{1}
                \person{Pontus Landgren}{elt14pla}
            \end{post}
            \begin{post}{Kinainriktningsansvarig}{1}
                \item Va Kant
            \end{post}
            \begin{post}{Specialiseringsansvarig}{1}
                \item Va Kant
            \end{post}
            \begin{post}{Studiekvällsansvarig}{1}
                \item Va Kant
            \end{post}
        \end{utskott}
    \end{valforslagslista}
	\begin{paragrafer} \item[] %quick and dirty
	\begin{paragrafer}

    \subp{B}{Val av inspektor}{}
    \textbf{Mötet valde Monica Almqvist som inspektor.}

\end{paragrafer}

\p{15}{Verksamhetsberättelser för 2015}{}
\emph{Inget sades under punkten.}

\p{16}{Bokslut för 2015}{}
Henrik Felding berättade om bokslutet 2015. Revisorernas kommentarer står i revisionsberättelsen.

Anders kommenterade CM:s diff från budget och vad man gjort för åtgärder.

Fredrik har pratat med revisorerna vilka höll med om

\p{17}{Revisionsberättelse för 2015}{}
Johan läste upp revisionsberättelsen och revisorernas yrkanden. Anders presenterade resultatdispositionen.

\textbf{\Mba bifalla att resultat- och balansräkning fastställes.}

\textbf{\Mba bifalla att styrelsens förslag till resultatdisposition tages.}

\textbf{\Mba bifalla att styrelsen för 2015 bevaras ansvarsfrihet.}

\p{18}{Styrelsens förslag till resultatdisposition}{}
\emph{Detta behandlades tidigare under mötet.}

\p{19}{Uttag ur sektionens fonder sedan förra terminsmötet}{}
Anders Nilsson berättade om uttagen ur Sektionens fonder sedan förra terminsmötet.

\p{20}{Frågan om ansvarsfrihet för 2015}{}
    \begin{paragrafer}
        \subp{A}{Funktionärer}{}
        \textbf{\Mba finna funktionärerna 2015 ansvarsfria.}

        \subp{B}{Utskott}{}
        \textbf{\Mba finna utskotten 2015 ansvarsfria.}

        \subp{C}{Styrelse}{}
        \emph{Detta behandlades tidigare under mötet.}

        \subp{D}{Revisorer}{}
        \textbf{\Mba finna revisorerna 2015 ansvarsfria.}

        \subp{E}{Valberedning}{}
        \textbf{\Mba finna valberedningen 2015 ansvarsfria.}

    \end{paragrafer}
\p{21}{Stadgeändringar i andra läsningen}{}
  \begin{paragrafer}
    \subp{A}{Ändring av antalet firmatecknare}{}
        Henrik Felding presenterade propositionen.

        \textbf{\Mba bifalla propositionen i sin helhet.}

        Molly \ypa flytta punkt \S23:0) till \S21.5.

        \textbf{\Mba bifalla yrkandet.}

    \subp{B}{Revidering av stadgar och reglemente ångående SRE}{}

    Sofia Karlén presenterade motionen.

    \textbf{\Mba bifalla motionen i sin helhet med samtliga yrkanden.}

\end{paragrafer}
\p{21.5}{Uppfräschning av gamla arkivet}{}
    Anders Nilsson presenterade propositionen.

    \textbf{\Mba bifalla propositionen i sin helhet.}

\p{22}{Behandling av motioner}{}
    \begin{paragrafer}
      \subp{A}{Välja Teknikfokusansvarig på Vårterminsmötet}{}
      Jennifer Hagman presenterade motionen.

      Fredrik Peterson presenterade styrelsens svar.

      \textbf{\Mba bifalla motionen i sin helhet.}

      \subp{B}{Inköp av backuplösning till Sektionens servrar}{}

      Daniel Johansson presenterade motionen.

      Fredrik Peterson presenterade styrelsens svar.

      \textbf{\Mba bifalla motionen i sin helhet.}

      \subp{C}{Motkandidering till styrelseposter}{}
      Elin Magnusson presenterade motionen.

      Fredrik Peterson presenterade styrelsens svar.

      \textbf{\Mba bifalla motionen i sin helhet.}

      Johan Westerlund \ypa matpaus efter 22:D).

      \textbf{\Mba bifalla yrkandet.}

      \subp{D}{Utökning av E-sektionens alumniverksamhet}{}
      Elin Magnusson presenterade motionen.

      Fredrik Peterson presenterade styrelsens svar.

      \textbf{\Mba bifalla motionen i sin helhet.}

      Mötet återupptogs 18:30.
  \end{paragrafer}
\p{23}{Behandling av propositioner}{}
    \begin{paragrafer}
      \subp{A}{Införandet av riktlinjer och uppdatering av policybeslut}{}
      Erik Månsson presenterade propositionen.

      \textbf{\Mba bifalla propositionen i sin helhet.}

      \subp{B}{Förflyttandet av policys till riktlinjer}{}
        Erik Månsson presenterade propositionen.

        \textbf{\Mba bifalla propositionen i sin helhet.}

      \subp{C}{Uppdatering av Kontaktor- och Ordförandeposten samt införandet av en Vice Kontaktor}{}
        Erik Månsson presenterade propositionen.

        \textbf{\Mba bifalla propositionen i sin helhet.}

      \subp{D}{Ändringar i FvU:s struktur}{}
        Anders Nilsson presenterade propositionen.

        \textbf{\Mba bifalla propositionen i sin helhet.}

        Johan \ypa ta en snabb paus på 5 min.

        \textbf{\Mba bifalla yrkandet.}

        Mötet återupptogs 18:52.

      \subp{E}{Förflyttning av Teknokrater och Ekiperingsexperter}{}
        Erik Månsson presenterade propositionen.

        \textbf{\Mba bifalla propositionen i sin helhet.}

      \subp{F}{Uppdatering av mandatperiod för FpT-ansvarig}{}
          Martin Gemborn Nilsson presenterade propositionen.

          \textbf{\Mba bifalla propositionen i sin helhet.}

      \subp{G}{Inköp av ny spisfläkt till Edekvataköket}{}
          Anders Nilsson presenterade propositionen.

          \textbf{\Mba bifalla propositionen i sin helhet.}

      \subp{H}{Renovering och ombyggnad av HK och BD}{}
        Fredrik Peterson presenterade propositionen.

        \textbf{\Mba bifalla propositionen i sin helhet.}

      \subp{J}{Uppfräschning av Diplomat}{}
        Johannes Koch presenterade propositionen.

        Elin Magnusson tyckte att sofforna såg hårda ut. Johannes svarade att styrelsen har provat dem och de är sköna.

        \textbf{\Mba bifalla propositionen i sin helhet.}

  \end{paragrafer}
\p{24}{Övrigt}{}
Martin Gemborn Nilsson frågade hur det går för Ducks i slutspelet. Johan Westerlund gjorde en utläggning till svar.

David Uhler Brand vill tacka för maten.

\p{25}{TaFMA}{}
Talman {\mo} förklarade mötet avslutat 19:23.

\end{paragrafer}

%\newpage
\hidesignfoot
\begin{signatures}{4}
\signature{\mo}{Mötesordförande}
\signature{\ms}{Mötessekreterare}
\signature{\ji}{Justerare 1}
\signature{\jii}{Justerare 2}
\end{signatures}
\end{document}
