\documentclass[10pt]{article}
\usepackage[utf8]{inputenc}
\usepackage[swedish]{babel}

\def\mo{Daniel Bakic}
\def\ms{Axel Voss}
\def\ji{Fanny Månefjord}
%\def\jii{}

\def\doctype{Protokoll} %ex. Kallelse, Handlingar, Protkoll
\def\mname{styrelsemöte} %ex. styrelsemöte, Vårterminsmöte
\def\mnum{S27/18} %ex S02/16, E1/15, VT/13
\def\date{2018-12-04} %YYYY-MM-DD
\def\docauthor{\ms}

\usepackage{../e-mote}
\usepackage{../../../e-sek}

\begin{document}
\showsignfoot

\heading{{\doctype} för {\mname} {\mnum}}

%\naun{}{} %närvarane under
%\nati{} %närvarande till och med
%\nafr{} %närvarande från och med
\section*{Närvarande}
\subsection*{Styrelsen}
\begin{narvarolista}
	\nv{Ordförande}{Daniel Bakic}{E15}{}
	\nv{Kontaktor}{Axel Voss}{E15}{}
	\nv{Förvaltningschef}{Magnus Lundh}{E15}{}
	\nv{Cafémästare}{Elin Johansson}{BME16}{}
	\nv{Øverphøs}{Andreas Bennström}{BME16}{\nati{17}}
	\nv{SRE-ordförande}{Fanny Månefjord}{BME16}{}
	\nv{ENU-ordförande}{Isabella Hansen}{E16}{}
	\nv{Sexmästare}{Alexander Wik}{BME17}{}
	\nv{Krögare}{Malin Heyden}{E16}{}
	\nv{Entertainer}{Adam Belfrage}{BME17}{}
\end{narvarolista}
\subsection*{Ständigt adjungerande}

\begin{narvarolista}
	%\nv{Vice Krögare}{Stephanie Bol}{BME17}{}
	%\nv{Stridsrop}{Tove Börjesson}{E17}{}
	%\nv{Inköps- och lagerchef}{Sofie Johannesson}{E17}{}
	%\nv{Inköps- och lagerchef}{Fabian Sondh}{E17}{}
	%\nv{Inköps- och lagerchef}{Albin Pålsson}{E17}{}
	%\nv{Kårordförande}{Linus Hammarlund}{}{}
	%\nv{Kårrepresentant}{Jacob Karlsson}{}{\nafr{3}}
	\nv{Kårrepresentant}{Hanna Järpedal}{}{}
	%\nv{Kårrepresentant}{Philip Johansson}{\nati{17}{}
	%\nv{Valberedningens ordförande}{Pontus Landgren}{}{}
	%\nv{Skattmästare}{Olle Oswald}{}{}
	%\nv{Kårrepresentant}{Daniel Damberg}{}{}
	%\nv{Kårrepresentant}{John Alvén}{}{}
	%\nv{Nollegeneral}{Jakob Nilsson}{}{}
	%\nv{Skyddsombud}{Axel Sandqvist}{E17}{}
	%\nv{Saga}{}{}{}
	%\nv{Max}{}{}{}
	%\nv{Talman}{Erik Månsson}{E14}{}
	%\nv{Elektras Ordförande}{Elisabeth Pongratz}{}{}
	%\nv{Inspektor}{Monica Almqvist}{}{}
	%\nv{Sigillbevarare}{Henrik Ramström}{E16}{}
	%\nv{Vice Entertainer}{Jacob Pettersson}{E17}{}
	%\nv{Vice Entertainer}{Emil Bergström}{}{}
\end{narvarolista}

\subsection*{Adjungerande}
\begin{narvarolista}
	\nv{Fotograf}{Amanda Zarkout}{E17}{}
	\nv{Diod}{Antonia Mundt-Petersen}{E18}{}
	\nv{Ordförande Electus}{Edvard Carlsson}{E16}{}
    \nv{Förvaltningschef Electus}{Henrik Ramström}{E16}{}
    \nv{Entertainer Electa}{Saga Åslund}{BME18}{}
    \nv{Krögare Electa}{Davida Åström}{BME17}{}
    \nv{SRE-ordförande Electa}{Lina Samnegård}{BME16}{}
    \nv{Sexmästare Electus}{Theo Nyman}{BME18}{}
    \nv{Cafémästare Electus}{Jonathan Benitez}{E17}{}
	%\nv{Post}{Namn}{Klass}{}
\end{narvarolista}

\section*{Protokoll}
\begin{paragrafer}
	\p{1}{OFMÖ}{\bes}
	Ordförande {\mo} förklarade mötet öppnat 12:15.

	\p{2}{Val av mötesordförande}{\bes}
	{\valavmo}

	\p{3}{Val av mötessekreterare}{\bes}
	{\valavms}

	\p{4}{Val av justeringsperson}{\bes}
	{\valavj}

	\p{5}{Godkännande av tid och sätt}{\bes}
	{\tosg}

	\p{6}{Adjungeringar}{\bes}
	%{\ingaadj}

	Amanda Zarkout adjungerandes.
	
	Antonia Mundt-Petersen adjungerandes.
	
	Edvard Carlsson adjungerandes.
	
	Henrik Ramström adjungerandes.
	
	Saga Åslund adjungerandes.
	
	Davida Åström adjungerandes.
	
	Lina Samnegård adjungerandes.
	
	Theo Nyman adjungerandes.
	
	Jonathan Benitez adjungerandes.
	
	\p{7}{Godkännande av dagordningen}{\bes}

	Adam \ypa lägga till punkt \S13 ``EKEA''.

	Daniel \ypa lägga till sena handlingar till dagordningen.

	%Dagordningen godkändes.
	%Föredragningslistan godkändes med yrkandet.
	Föredragningslistan godkändes med samtliga yrkanden.

	\p{8}{Föregående mötesprotokoll}{\bes}
	\latillprot{23, 25 och 26}
	%\ingaprot

	\p{9}{Fyllnadsval och entledigande av funktionärer}{\bes}
	\begin{fyllnadsval} %"Inga fyllnadsval." fylls i automatiskt
		\fval{Linnea Söderström}{Årskursansvarig BME1 2019}
		\fval{Antonia Mundt-Petersen}{Lager- och inköpschef 2019}
		\fval{Evelina Morgan}{Lager- och inköpschef 2019}
		\fval{Björn Johnsson}{Alumniansvarig E 2019}
		\fval{Amanda Zarkout}{Världsmästare 2019}
		\fval{Alexander Wik}{Fotograf 2019}
	\end{fyllnadsval}

	\p{10}{Rapporter}{}
	\begin{paragrafer}
		\subp{A}{Hur mår alla?}{\info}
		\emph{Punkten protokollfördes ej.}

		\subp{B}{Utskottsrapporter}{\info}

		Axel har pillat med protokoll och dokument. Teknokraterna har kollat på de nya högtalarna i Vega.

		NöjU deltog i SåS, vi kom näst sist men hade roligast av alla. Adam är klar med sitt testamente.

		Alla CEQ är färdiga, Fanny ska boka in möte med Årskursansvariga. 

		CM har kickout på söndag. Inköp ska köpa in läsk med de nyvalda inköpscheferna.

		Andreas och Niklas hade möte med Stephanie och gav henne lite bra info. Det blir bad och bastu på måndag kväll.

		Magnus har bokfört. Hustomtarna har bytt lampor.

		Malin höll i pub i måndags. Det är snart julgille. Tagga.

		Isabella har haft möte och gjort en utvärdering. Det är FED-pub idag, data håller i den.

		Alexander och Sexet håller sittning den 12e. De fick byta från Gasque till Edekvata. 
		
		Daniel har OK-möte imorgon. Han har även fixat inför funktionärstacket. 

		\subp{C}{Ekonomisk rapport}{\info}

		Magnus är säker på att ekonomin är bra. 

		\subp{D}{Kåren informerar}{\info}

		Bra jobbat på SåS hälsar kåren. Det är kassör- och revisorutbildning på måndag.

		\subp{E}{Omvärldsrapport}{\info}

		\emph{Den här veckan finns det ingenting nytt att rapportera.}

	\end{paragrafer}

	\p{11}{Äskning av pengar till inköp av kylskåp}{\bes}

		Henrik presenterade handlingen. 

		\Mba bifalla Henriks ursprungliga yrkande, det vill säga att köpa in den billigare modellen.

	\p{12}{Äskning av pengar till inköp av laddare}{\bes}
	
	Malin presenterade handlingen.

	Magnus yrkade på att budgeten höjs till 1000kr för att köpa in bättre laddare.

	\Mba bifalla handlingen med Magnus tilläggsyrkande. 

	\p{13}{Ekea}{\dis}

	Adam informerade om att det är superstökigt i EKEA och han vill att styrelsen ser över vad som finns där samt rensar ut. 

	Adam lägger upp alternativ för datum i slacken.

	\p{14}{Styrelsetestamente}{\dis}
	
	Elin tycker att vi ska försöka ha en mer formell överlämning också förutom själva testamentet i pappersformat.

	Axel tycker att emeritus ska försöka delta på möten om de kan. I alla fall i början.

	Styrelsen emeritus diskuterade tillsammans med Styrelsen electus.

	Ingenting konkret beslutades men en formell överlämning ska försöka sammordnas under början av nästa år. 

	\p{15}{Nästa styrelsemöte}{\bes}

	\Mba nästa styrelsemöte ska äga rum måndag 2018-12-10 klockan 17:00 i E:C.

	\newpage
	\p{16}{Beslutsuppföljning}{\bes}

	Adam \ypa stryka ``Trumset''.

	Daniel \ypa skjuta upp ``Kassaskåp''.

	Axel \ypa stryka ``Intressekoll BalKommitté''.

	\Mbabay

	%\Ibfu
	\p{17}{Övrigt}{\dis}

	Isabella undrade om styrelsen skulle kunna ställa upp med någonting till musikhjälpen-auktionen.
	
	Malin informerade om att volt har börjat bli långsam.

	\p{18}{OFMA}{\bes}
	
	{\mo} förklarade mötet avslutat 13:07.

\end{paragrafer}

%\newpage
\hidesignfoot
\begin{signatures}{3}
	\signature{\mo}{Mötesordförande}
	\signature{\ms}{Mötessekreterare}
	\signature{\ji}{Justerare}
\end{signatures}
\end{document}
