\documentclass[10pt]{article}
\usepackage[utf8]{inputenc}
\usepackage[swedish]{babel}

\def\mo{Edvard Carlsson}
\def\ms{Sonja Kenari}
\def\ji{Theo Nyman}
%\def\jii{}

\def\doctype{Protokoll} %ex. Kallelse, Handlingar, Protkoll
\def\mname{Styrelsemöte} %ex. styrelsemöte, Vårterminsmöte
\def\mnum{S03/19} %ex S02/16, E1/15, VT/13
\def\date{2019-02-06} %YYYY-MM-DD
\def\docauthor{\ms}

\usepackage{../e-mote}
\usepackage{../../../e-sek}

\begin{document}
\showsignfoot

\heading{{\doctype} för {\mname} {\mnum}}

%\naun{}{} %närvarane under
%\nati{} %närvarande till och med
%\nafr{} %närvarande från och med
\section*{Närvarande}
\subsection*{Styrelsen}
\begin{narvarolista}
\nv{Ordförande}{Edvard Carlsson}{E16}{}
\nv{Kontaktor}{Sonja Kenari}{E15}{}
\nv{Förvaltningschef}{Henrik Ramström}{E16}{}
\nv{Cafémästare}{Jonathan Benitez}{E17}{}
\nv{Sexmästare}{Theo Nyman}{BME18}{}
\nv{Krögare}{Davida Åström}{BME17}{}
\nv{Entertainer}{Saga Åslund}{BME18}{}
\nv{SRE-ordförande}{Lina Samnegård}{BME16}{}
\nv{ENU-ordförande}{Jakob Pettersson}{E17}{}
\nv{Øverphøs}{Stephanie Bol}{BME17}{\nati{12}}
\end{narvarolista}


\subsection*{Ständigt adjungerande}
\begin{narvarolista}
%\nv{Sigillbevarare}{Matilda Horn}{BME18}{\nati{17}}
%\nv{}{}{}{}
%\nv{Kårrepresentant}{Jacob Karlsson}{}{\nafr{3}}
%\nv{Valberedningens ordförande}{Elin Magnusson}{}{}
\nv{Skattmästare}{Daniel Bakic}{E15}{}
\nv{Vice Krögare}{Klara Indebetou}{BME17}{}
\nv{Vice Krögare}{Hjalmar Tingberg}{BME16}{}
%\nv{Kårrepresentant}{Philip Johansson}{}{}
\nv{Kårrepresentant}{Anna Qvil}{}{}
%\nv{Talman}{Erik Månsson}{E14}{}
%\nv{Elektras Ordförande}{Elisabeth Pongratz}{}{}
%\nv{Inspektor}{Monica Almqvist}{}{}
\nv{Valberedningens ordförande}{Axel Voss}{E15}{\nafr{11}}
\end{narvarolista}

%\begin{comment}
\subsection*{Adjungerande}
\begin{narvarolista}
%\nv{}{Alexander Wik}{BME17}{\nati{17}}
%\nv{Sigillbevarare}{Matilda Horn}{BME18}{}
\nv{}{Jonna Fahrman}{BME17}{}
\nv{}{Emma Hjörneby}{BME17}{\nati{12}}
\nv{}{Sophia Carlsson}{BME17}{}
\nv{}{Tom Andersson}{E15}{}
%\nv{Sångförman}{Adam Belfrage}{BME17}{\nati{17}}
\end{narvarolista}
%\end{comment}

\section*{Protokoll}
\begin{paragrafer}
\p{1}{OFMÖ}{\bes}
Ordförande {\mo} förklarade mötet öppnat kl.12.21.

\p{2}{Val av mötesordförande}{\bes}
{\valavmo}

\p{3}{Val av mötessekreterare}{\bes}
{\valavms}

\p{4}{Val av justeringsperson}{\bes}
{\valavj}

\p{5}{Godkännande av tid och sätt}{\bes}
{\tosg}

\p{6}{Adjungeringar}{\bes}
Emma Hjörneby adjungerades. \newline 
Sophia Carlsson adjungerades.\newline 
Tom Andersson adjungerades.\newline 
Jonna Fahrman adjungerades.
%Adam Belfrage adjungerades.{}
%Förnamn Efternamn adjungerades


\p{7}{Godkännande av dagordningen}{\bes}
Tid och sätt godkändes.
%Theo \ypa lägga till sena handlingar till dagordningen.


%Fredrik \ypa att lägga till \S18b ``Teknikfokus utnyttjande av LED-café''.

%Föredragningslistan godkändes med yrkandet.
%Föredragningslistan godkändes med samtliga yrkanden.

\p{8}{Föregående mötesprotokoll}{\bes}
\latillprot{S02/19}
%\ingaprot

\p{9}{Fyllnadsval och entledigande av funktionärer}{\bes}
\begin{fyllnadsval} %"Inga fyllnadsval." fylls i automatiskt
\fval{Jonna Fahrman}{Skyddsombud med likabehandlingsansvar}
\fval{Axel Voss}{Projektfunktionär}
\fval{Emma Hjörneby}{Projektfunktionär}
\fval{Sophia Carlsson}{Projektfunktionär}

%\entl{Namn}{Post}
\end{fyllnadsval}

\p{10}{Rapporter}{}
\begin{paragrafer}
\subp{A}{Hur mår alla?}{\info}
Punkten protokollfördes ej.

\subp{B}{Utskottsrapporter}{\info}
CM jobbar på som vanligt. Snart är det teprovning och lite mysiga planer inför alla hjärtans dag.

FVU har bokfört och fortsatt med arbete.

InfU har jobbat vidare.

KM har bokfört sitt första event. Fullfärd med att planera nästa veckas gille.

NollU har haft möte med SVL och planerat inför phadderinfo 14/2.

ENU har haft fortsatt kontakt med företag och fått mailadresser.

NöjU har börjat lägga upp planen för våren så som bowling och turneringar. Kollegieskiphte på lördag med just bowling och middag.

Sexet har kämpat på denna veckan med två genomförda sittningar. Utvärderat kommunikationen från dessa sittningarna för att se hur det kan funka bättre under kommande stressiga periond.

SRE har fått in lite klagomål från kurser som ska uppföljas.



\subp{C}{Ekonomisk rapport}{\info}
Sektionen går plus.

\subp{D}{Kåren informerar}{\info}
Första fullmäktige möte 18/2.

Styrelseutbildning 19/2. 

Sök poster på kåren, finns massa lediga för de som vill engagera sig på en hög nivå.

\end{paragrafer}

\p{11}{Budget för utskottskickoffer}{\dis}
Edvard gick igenom lite tankar om hur budget ska spenderas för dels kick off och tack.

Styrelsen diskuterade olika upplägg. 

\p{12}{Balkommitte}{\dis}
Sektionsmedlemmar vill anordna en bal för E-sektionen och söker projektfunktionärer. Siktar på att hålla det datumet 30/3 men också göra en hel helg av det med gille, bal och söndagsbrunch. Planeringen är igång och känns genomförbart.

Axel Voss \ypa Axel, Emma och Sophia ska väljas in som projektfunktionärer med uppföljning till S16/19.

\Mbaby

\p{13}{Styrelsemiddag}{\dis}
Kommer en poll för styrelsen att fylla i.


\p{14}{Nästa styrelsemöte}{\bes}
\Mba nästa styrelsemöte ska äga rum 2019-02-11 kl.12.10 i E:1123.

\p{15}{Beslutsuppföljning}{\bes}
Inga beslut följdes upp.

\p{16}{Övrigt}{\dis}
En sladd saknades när bandet repade. Förhoppningsvis ligger den i Sikrit.

Mystiska fakturor har dykt upp som inkluderar diskmedel och HDMI sladd. Kontakt Henrik Ramström om ni är ansvariga för beställningen.

\p{17}{OFMA}{\bes}
{\mo} förklarade mötet avslutat kl. 13.03. 
\end{paragrafer}

%\newpage
\hidesignfoot
\begin{signatures}{3}
\signature{\mo}{Mötesordförande}
\signature{\ms}{Mötessekreterare}
\signature{\ji}{Justerare}
\end{signatures}
\end{document}
